【裁判字號】    92,交訴,1
【裁判日期】    920429
【裁判案由】    公共危險等
【裁判全文】
臺灣花蓮地方法院刑事判決                            九十二年度交訴字第一號
    公  訴  人  臺灣花蓮地方法院檢察署檢察官
    被      告  乙○○
右列被告因過失致死等案件，經檢察官提起公訴（九十一年度偵字第二四０五號），
本院判決如左：
    主  文
乙○○因過失致人於死，累犯，處有期徒刑捌月。又駕駛動力交通工具肇事，致人死
亡而逃逸，累犯，處有期徒刑拾月。應執行有期徒壹年肆月。
    事  實
一、乙○○曾於民國九十年一月二十日因違反毒品危害防制條例案件，經法院判處有
    期徒刑十月確定，甫於九十一年九月二日執行完畢。其無駕駛執照，竟於九十一
    年九月二十一日晚上十時許，駕駛向方秀夫借得之車號ＪＵ–６９４７號自用小
    客車，沿花蓮縣台九線由北往南行駛，行經台九線二七七公里處雙向二車道路段
    時，原應注意在遵行車道內行駛，且該路段時速限制為六十公里，而當時因天雨
    致視線不清，應減速慢行，作隨時停車之準備，並應注意車前狀況，隨時採取必
    要之安全措施，而依當時情形，並無不能注意之情事，竟疏於注意，而未減速猶
    貿然以時速五十餘公里之車速行駛，且未注意車前狀況，而撞及當時由東向西穿
    越上開道路之行人簡金池，致簡金池撞破擋風玻璃，拖行約二十餘公尺後掉落地
    上，簡金池因顱內出血當場死亡。乙○○於發現肇事後，竟另行起意駕車逃逸，
    隨即將上開自小客車開至花蓮縣瑞穗鄉瑞岡大橋將ＪＵ–６９４７號二面車牌丟
    棄橋下河流中，隨後再將前開自小客車開至同鄉○○○路四公里處，將車推往山
    下，並將油箱蓋打開以布條點火焚毀車輛。嗣經警方循現場車輛碎片逐一清查同
    型車輛，至同年九月二十七日訪查方秀夫而查獲上情。
二、案經花蓮縣警察局鳳林分局報告台灣花蓮地方法院檢察署檢察官偵查起訴。
    理  由
一、訊據被告乙○○對於前揭時、地，無駕駛執照駕車因疏未減速，並未注意車前狀
    況而肇事並致被害人簡金池死亡及肇事後逃逸、丟棄車牌焚毀車輛之事實坦承不
    諱，並經證人鄭清煌、方秀夫證述屬實，且有道路交通事故調查報告表、照片四
    十八幀及履勘筆錄附卷可稽。又本件車禍被害人簡金池因此車禍受傷死亡，亦據
    被害人之母甲○○指述明確，並經檢察官督同檢驗員相驗屬實，並製有勘驗筆錄
    、相驗屍體證明書、驗斷書在卷可憑。
二、按行車速度，依標誌或標線之規定，無標誌或標線者，因雨霧致視線不清，應減
    速慢行，作隨時停車之準備；汽車行駛時，駕駛人應注意車前狀況，隨時採取必
    要之安全措施；汽車在雙向二車道行駛時，應在遵行車道內行駛，道路交通安全
    規則第九十三條第一項第三款、第九十四條第三項及第九十七條第一款分別定有
    明文。被告駕車自應注意上開道路交通安全規則之規定，且被告肇事當時，亦無
    不能注意之情事，其竟疏未注意及此，以致肇事，致簡金池顱內出血死亡，被告
    顯有過失。且本件經送台灣省花東區車輛行車事故鑑定委員會鑑定結果，亦認被
    告無照於雨夜駕駛自小客車，跨越中心分向線，侵入來車道，未注意車前狀況，
    撞及行人，為肇事原因，行人簡金池無肇事因素，此有鑑定意見書一份附卷可參
    。又公訴人雖認肇事地點係一彎道，惟自肇事地點即台九線北上二七七公里處往
    北上車道約二百多公尺處始有一彎道，肇事地點已屬直路，此有檢察官現場履勘
    筆錄一份附卷可按，則被告肇事地點距離上開彎道已約二百公尺，難認被告肇事
    時係行經彎道，附此敘明。而被害人簡金池確因本件車禍死亡，與被告之過失行
    為間，具有相當因果關係。本件事證明確，被告罪行洵堪認定。
三、核被告所為，係犯刑法第二百七十六條第一項之過失致人於死罪及同法第一百八
    十五條之四駕駛動力交通工具肇事，致人死亡而逃逸罪。其所犯上開二罪間，犯
    意各別，構成要件亦不相同，應分論併罰。又被告無駕駛執照駕車，因而致人死
    亡，且依法應負刑事責任，就過失致人於死罪部分，應依道路交通管理處罰條例
    第八十六條第一項之規定加重其刑至二分之一。又被告曾因如事實欄所述之罪受
    有期徒刑之執行完畢，此有台灣高等法院被告全國前案紀錄表一份附卷可稽，其
    於五年以內再犯本件有期徒刑以上之罪，為累犯，被告所犯二罪均應依刑法第四
    十七條之規定加重其刑。爰審酌被告之素行、本件交通違規之情節嚴重、犯罪後
    尚未賠償被害人家屬、為警查獲後尚能坦承犯行等一切情狀，分別量處如主文所
    示之刑，並定其應執行刑。
四、據上論斷，應依刑事訴訟法第二百九十九條第一項前段，刑法第二百七十六條第
    一項、第一百八十五條之四、第五十一條第五款、第四十七條，道路交通管理處
    罰條例第八十六條第一項，罰金罰鍰提高標準條例第一條前段，判決如主文。
中      華      民      國    九十二    年      四      月    二十九    日
                              臺灣花蓮地方法院刑事庭
                                  法  官  林  碧  玲
右正本證明與原本無異。
如對本判決不服，應於送達後十日內，向本院提出上訴狀。（應抄附繕本）告訴人或
被害人如對於本判決不服者，應具備理由請求檢察官上訴，其上訴期間之計算係以檢
察官收受判決正本之日期為準。
                                  法院書記官
中      華      民      國    九十二    年      四      月    二十九    日
附錄本判決論罪之法律條文：
刑法第一百八十五條之四：
駕駛動力交通工具肇事，致人死傷而逃逸者，處六月以上五年以下有期徒刑。
刑法第二百七十六條第一項：
因過失致人於死者，處二年以下有期徒刑、拘役或二千元以下罰金。
道路交通管理處罰條例第八十六條第一項：
汽車駕駛人，無駕駛執照駕車、酒醉駕車、吸食毒品或迷幻藥駕車、行駛人行道或行
經行人穿越道，不依規定讓行人優先通行，因而致人受傷或死亡，依法應負刑事責任
者，加重其刑至二分之一。


司法院資訊處製作；財團法人民間司法改革基金會備份。
